【裁判字號】    96,訴,2046
【裁判日期】    970430
【裁判案由】    毒品危害防制條例
【裁判全文】
臺灣臺北地方法院刑事判決              96年度訴字第2046號
公  訴  人  臺灣臺北地方法院檢察署檢察官
被      告  甲○○
                    5號
                  （現於臺北看守所附設勒戒處所觀察勒戒中）
選任辯護人  徐原本律師
上列被告因違反毒品危害防制條例案件，經檢察官提起公訴（96
年度偵字第17300號），本院判決如下：
    主  文
甲○○販賣第二級毒品，處有期徒刑捌年陸月。扣案如附表所示
之毒品，沒收銷毀之；扣案之SAMUSUNG ANYCALL行動電話壹支（
含門號「0000000000號」SIM卡壹枚）、夾鏈袋肆個，均沒收。
    事  實
一、甲○○明知甲基安非他命（即Methamphetamine）、亞甲基
    雙氧甲基安非他命（即MDMA，俗稱搖頭丸）均屬毒品危害防
    制條例第2條第2項第2款所列管之第二級毒品；硝甲西泮（
    即Nimetazepam，俗稱一粒眠）屬毒品危害防制條例第2條第
    2項第3款所列管之第三級毒品，依法不得販賣，竟意圖營利
    ，基於販賣第二級及第三級毒品之犯意，於民國96年8月18
    日凌晨零時許，在臺北縣中和市某處之「TEMPO舞廳」內，
    以新臺幣（下同）8萬元之價格，向真實姓名年籍均不詳、
    綽號「阿狗」之男子，販入1000餘顆、分別含有如附表所示
    成分之第二級毒品甲基安非他命、亞甲基雙氧甲基安非他命
    、第三級毒品硝甲西泮成分之藥錠。嗣綽號「瑞奇」之乙○○（另因販賣毒品案件羈押中）向甲○○表達購買上開毒品
    之意願，2人就販賣毒品之數量、交貨地點磋商完成後，甲○○遂於96年8月21日下午，在桃園縣蘆竹鄉○○路租屋處
    ，以訪友名義，商請不知情之友人李致億開車載同前往臺北
    市萬華區○○○路36號之獅子林商業大樓附近，欲將如附表
    所示成分之藥錠合計950顆交付與乙○○，嗣因海岸巡防總
    局北部地區巡防局查緝人員因偵辦「瑞奇」即乙○○販賣毒
    品案件，發現甲○○為提供毒品之上手，遂擴線監聽，並依
    據通訊監察內容譯文所示交易地點，於同日下午4時20分許
    甲○○未完成交付前，在臺北市萬華區○○○路30之1號前
    查獲，並於甲○○身上扣得如附表所示成分藥錠共950顆（
    其中9顆經檢驗耗損後，所餘數量941顆）、其所有用以聯繫
    毒品交易所用之SAMUSUNG ANYCALL行動電話1支及SIM卡1枚
    （門號：0000000000號）及非供本件犯罪所用之SONY ERICS
    SON行動電話及SIM卡1枚（門號0989***446號，詳卷）。
二、案經海岸巡防總局北部地區巡防局報告臺灣臺北地方法院檢
    察署檢察官偵查起訴。
    理  由
一、證據能力之認定：
    (一)被告甲○○及辯護人對於公訴人所提之證據資料及以下本
      院作為判斷依據之各項證據資料，均同意或不爭執其證據
      能力，本院審酌該等言詞供述及書面作成時之情況認為適
      當，均無不宜作為證據之情事，依刑事訴訟法第159條之5
      規定，均得作為證據。
    (二)依刑事訴訟法第198條、第208條之規定，所謂鑑定乃指於
      刑事訴訟程序中為取得證據資料而由檢察官或法官指定具
      有特別知識經驗之鑑定人、學校、機關或團體，就特定之
      事物，以其專業知識加以分析、實驗而作判斷，以為偵查
      或審判之參考。故而，不論鑑定人或鑑定機關、學校、團
      體，均應由檢察官或法官視具體個案之需要而為選任，始
      符合刑事訴訟法第198條、第208條之規範本旨，否則所為
      鑑定，仍屬於傳聞證據。但對於司法警察機關調查中之案
      件，或有量大或急迫之情形，為因應實務之現實需求，認
      為當然有鑑定之必要者，基於檢察一體原則，得由該管檢
      察長對於轄區內之案件，以事前概括選任鑑定人或囑託鑑
      定機關（團體）之方式，俾便轄區內之司法警察官、司法
      警察對於調查中之此類案件，得即時送請事前已選任之鑑
      定人或囑託之鑑定機關（團體）實施鑑定，有法務部92年
      9月1日法檢字第0920035083號函可按。查本案卷附內政部
      警政署刑事警察局（下稱刑事警察局）96年9月26日刑鑑
      字第0900000000號鑑定書，係由海岸巡防總局北部地區巡
      防局送請內政部警政署刑事警察局所為鑑定；而卷附濫用
      藥物尿液檢驗報告2紙（見本院卷第58頁背面、69頁），
      亦分別由臺灣臺北地方法院檢察署檢察官指揮海岸巡防總
      局北部地區巡防局及本院依職權送請臺灣檢驗科技股份有
      限公司進行鑑定，依上開說明，前揭鑑定書及尿液檢驗報
      告均具有證據能力。
    (三)至卷附通訊監察譯文（見偵查卷第40至57頁），業經本院
      勘驗該監聽錄音帶與譯文核對屬實，並為被告、辯護人、
      檢察官所不爭執其證據能力（見本院卷第108頁背面），
      況該次通訊監察係依臺灣臺北地方法院檢察署96年8月7日
      96 年北簡盛餘聲監（續）字第001366號通訊監察書而執
      行（見本院卷第27至28頁），為合法之通訊監察，另查無
      其他不宜作為證據之情事，前開通訊監察譯文自有證據能
      力。
二、實體部分：
    (一)訊據被告固坦承於96年8月21日攜帶如附表所示藥錠4包至
      前揭地點，為埋伏之查緝人員當場查獲等事實，惟矢口否
      認有販賣第二級、第三級毒品之犯行，辯稱：伊沒有販賣
      毒品，伊每天都有施用搖頭丸的習慣，因為大量購買比較
      便宜，故一時貪小便宜而以8萬元大量購買搖頭丸，當天
      是前往西門町購買衣服云云。辯護人為被告辯護略稱：監
      聽譯文中「一箱」、「照片」等詞，並不足認定被告販賣
      毒品。再者，雖被告尿液檢驗報告中對於安非他命或甲基
      安非他命未呈現陽性反應，但不能因此就認為被告販賣毒
      品，蓋被告在查獲之前幾天可能只吸食扣案毒品內搖頭丸
      部分，沒有吸食到安非他命部分。再者，本案並未查獲分
      裝袋、磅秤等一般販賣毒品案件常見之證物，本案欠缺積
      極證據足證被告有販賣毒品，應諭知被告無罪云云。
    (二)經查：
      (1)被告於上開時間攜帶如附表所示毒品及2支行動電話至
        上開地點，而本件係因查緝另案綽號「瑞奇」（即乙○○）販毒案件，經通訊監察查覺上手，進而監聽得到被
        告交易訊息，經跟監埋伏而查獲，於97年3月5日在臺北
        市西門町查獲綽號「瑞奇」，其真實姓名為乙○○等情
        ，業經證人即查獲本案之海巡署新竹機動查緝隊查緝員
        丙○○於本院97年2月25日及同年3月26日審理時結證明
        確（見本院卷第47至49頁、第72頁），並有扣押物品目
        錄表及扣押物品收據附卷可參（見偵查卷第14至15 頁
        ），又被告當時為查緝員查獲身上所攜帶之4包藥錠，
        經送往具有專門鑑定毒品能力之刑事警察局鑑識科取樣
        鑑定結果，其中分別含有如附表所示第二級毒品甲基安
        非他命、亞甲基雙氧甲基安非他命、第三級毒品硝甲西
        泮成分，此有該局96年9月26日刑鑑字第0900000000 號
        鑑定書在卷可稽（見偵查卷第66至67頁），並經本院勘
        驗扣案藥錠數量、顏色、圖案為如附表所示明確，有本
        院勘驗筆錄、照片12張在卷可查（見本院卷第71頁背面
        至72頁、第74至79頁），均可認定。
      (2)被告固不否認於96年8月21日被查獲前20幾天至1個月前
        ，即取得使用扣案之門號0000000000號行動電話等情（
        見本院卷第113頁），而證人丙○○亦於本院97年2月25
        日審理時證稱：8月10日查緝隊向檢察官聲請監聽上開
        門號，查緝隊員根據通訊監察譯文之內容去核對基地台
        ，到現場勘查、跟監，因此可以確認該手機門號使用者
        即為被告，最後並依通訊監察譯文，將被告當場查獲等
        語（見本院卷第47至48頁），參以證人李致億亦證稱，
        被告係於桃園縣蘆竹鄉○○路租屋處，以訪友名義，商
        請伊開車載同前往臺北市萬華區獅子林附近等語（見偵
        查卷第9頁），而上開監察譯文所示多處出現之基地台
        位置中，其中桃園縣蘆竹鄉○○村○○路○段339號5樓
        頂之基地台，亦確係位於桃園縣蘆竹鄉○○路附近等情
        ，有監察譯文備註欄所示基地台地點、中華電信股份有
        限公司97年1月16日信客一（一）警密 (97)字第013號
        函附基地台位置圖附卷可稽（見偵查卷第40至57頁、本
        院卷第17至18頁），是於8月10日至8月21日間，被告確
        為使用上開門號之人已堪認定。
      (3)至證人乙○○雖證稱無被告手機號碼，未曾與被告聯絡
        云云，然證人現因販賣毒品案件經羈押中，其所為證述
        未免有規避砌詞之情，自難據為被告有利之認定。此外
        ，依遠傳電信股份有限公司所提供之行動電話通聯資料
        顯示，96年8月21日與被告聯繫之0000000000號門號行
        動電話，自97年1月15日起至同年2月15日止，其連結之
        基地臺位置大多在臺北市萬華區○○○路36號10樓樓頂
        處，有遠傳電信股份有限公司雙向通聯查詢資料存卷可
        稽（見本院卷第87至92頁），又此處亦為證人乙○○另
        案被查獲持有毒品處（臺北市萬華區○○○路36號5樓
        之6）之頂樓，業經證人乙○○證述無訛（見本院卷第
        97頁），足認門號0000000000號之行動電話確為證人乙○○所使用，應屬無疑。
      (4)辯護人雖以本案並未查獲分裝袋、磅秤等常見販賣毒品
        之器具云云，然觀諸96年8月21日被告遭查獲當天門號
        0000000000號行動電話之通訊監察譯文，被告已就交易
        條件、地點陳述明確，亦有96年8月21日當日被告對話
        所示（茲摘錄與本案直接相關之重要內容如下，全部通
        話內容詳見如附件譯文）：「A（即被告）：比吉星還
        那個嗎?B：裡面就剩這2種啊，不行的話湊1箱給他! 」
        、「B：先半箱啦。A：啊？B：你聽懂嗎？A：我知道。
        B：先拿半箱啦，你什麼時候拿過來給我？」、「A：喂
        。B：OK嗎，要1箱還是半箱。A：1箱呀。B：要1箱喔。
        A：1箱就1箱啊，沒差。」、「A：喂。B：先半箱啦。A
        ：啊？B：你聽懂嗎？A：我知道。B：先拿半箱啦，你
        什麼時候拿過來給我？A：明天好不好？B：今天啦，還
        要睡到明天，現在是早上啦。A：好，不然我先打電話
        看看。B：盡量今天給我，我要那個。A：好好。B ：半
        箱給我」等語（見本院卷第101頁背面至103頁），及被
        告被查獲時所攜帶之藥錠分別以350顆、200顆、20 0顆
        、200顆分裝成4包等情，足徵被告該次毒品交易係整批
        販售給買受者，事先業將毒品分類包裝，且扣案毒品均
        為圓形顆粒藥錠，計算數量更無需使用磅秤，被告自無
        須於交付毒品過程中隨身攜帶分裝袋、磅秤等器材，是
        辯護人辯護意旨以未查獲上開器材即認被告非販買毒品
        云云，要非可採。
      (5)另依卷附通訊監察譯文所示（詳附件），被告於96年8
        月21日經警查獲前，先於96年8月21日0時26分許，與使
        用091****538門號（詳卷），年籍姓名不詳之人聯繫，
        並提及交付物品「比吉星」，因種類剩兩種，遂以該所
        剩兩種物品湊成1箱等語，被告隨即於96年8月21日5時9
        分、5時25分、15時22分許，與使用0000000000號綽號
        「瑞奇」之人對話，內容為大略提到某人欲向被告購買
        某物，被告亦承諾要將該物運送至定點，該人更於被告
        到達前至銀行提款，亦有通訊監察譯文、本院勘驗筆錄
        附卷可稽（見偵查卷第56至57頁、本院卷第101頁背面
        至103 頁），參諸證人乙○○於本院審理時證稱，15時
        22分之對話聲音好像是被告與伊，但是不敢確定等語（
        見本院卷第103頁），則被告於96年8月21日為就交易代
        稱為「比吉星」之物品，而密集聯繫持用上開門號之「
        瑞奇」等人之情，亦屬明確。另依如附件通訊監察譯文
        所示，被告於使用上開門號期間，多次提及用語如「紅
        色星星」、「比吉星」、「搖的啦」、「衣服」等語，
        而該等用語均屬為毒品代稱等情，亦分經證人丙○○、
        乙○○均證稱「衣服」、「比吉星」要屬毒品代稱明確
        （見本院卷第52頁背面、100頁背面），參以扣案藥錠
        中，其中如附表編號1所示藥錠顏色為橙色圓形顆粒藥
        錠（一面有星形內凹圖案），其外觀亦符合「紅色星星
        」、「比吉星」等描述性用語，而該段期間監聽譯文中
        ，被告復有提及代表數量、金錢之數字，雖因交談雙方
        皆使用隱語，而無從確認交易之毒品種類及數量，然此
        已足佐證被告販入上開毒品，係基於營利之目的無訛。
      (6)被告雖辯稱購買附表所示之毒品係為自己施用，伊每日
        施用5至7顆云云（見本院卷第112頁背面），惟自被告
        隨身手提包中查獲扣案藥錠數共計950顆，數量之多，
        顯非被告短期內可施用完畢，且果若係供己施用，又何
        需分裝成4包，況該4包藥錠成分亦非完全一致（詳如附
        表）；又扣案4包內之藥錠全部均含有第二級毒品甲基
        安非他命成分，有刑事警察局96年9月26日刑鑑字第096
        0132395號鑑定書存卷可憑（見偵查卷第66至67頁），
        而被告為警查獲後採集之尿液經本院送請檢驗後則無安
        非他命或甲基安非他命之陽性反應，有臺灣檢驗科技股
        份公司有限公司97年3月13日濫用藥物檢驗報告1紙在卷
        可參（見本院卷第69頁），則被告果有施用扣案藥錠數
        量、頻率如其所述，何以其尿液中未見有安非他命類毒
        品反應，顯見被告於被查獲前幾天並未服用任何前開扣
        案藥錠，況被告被查獲之藥錠皆為顆粒狀之圓形藥錠，
        被告亦無從析離並僅檢取其中僅具亞甲基雙氧甲基安非
        他命部分施用，是被告所辯伊每天都有施用扣案藥錠云
        云，亦顯與上開尿液鑑定結果不符，則被告辯稱販入如
        附表所示藥錠係供己施用云云，尚難採信。
      (7)又被告雖另以被查獲當日欲至西門町買衣服等詞，通訊
        監察譯文中所稱「1箱」係指飲料云云置辯，然則，被
        告96年8月21日下午遭搜索時身上除了扣案之4包藥錠及
        2 支手機外，僅有其錢包和個人雜物，並無任何飲料物
        品，除有卷附搜索扣押筆錄、扣押物品目錄表可按外，
        並經證人丙○○證述明確（見偵查卷第頁第11至15頁、
        本院卷第49頁），而證人李致億亦證稱，被告係表示欲
        至臺北市萬華區獅子林附近訪友等語（見偵查卷第9頁
        ），已與被告所述不符，參以被告原住桃園地區，購置
        物品並非困難，其本身復無車輛使用，尚需情商證人李
        致億載同前往臺北市區，則被告果若單純購買衣服或購
        買飲料，何須偕同證人李致億開車至如此遙遠處所，並
        攜同如附表所示毒品？是被告所辯，顯與常情相違；查
        本件扣案如附表所示毒品，取得不易，且為政府嚴予查
        緝取締之違禁物，而非法販賣之刑責甚重，苟無利潤可
        圖，衡情應無甘冒被查緝法辦重刑之危險而無端給予他
        人之理。本件查獲扣案如附表所示藥錠，合計共950顆
        （其中9顆經檢驗耗損後，所餘數量941顆），數量非少
        ，而以被告所自承購入扣案藥錠之金額為80,000元，參
        以證人丙○○所述若為搖頭丸藥錠之市場價格每顆350
        元至400元間相較（見本院卷第52頁），被告顯然以遠
        低於市價之價格購入，其中價差甚鉅，均可任意調低其
        數量而分袋包裝，而每次買賣之價量，亦隨時隨雙方關
        係之深淺、當時之資力、需求程度及對行情之認知等因
        素，機動的調整，被告可依買受人之需求按原包裝賣出
        或再分裝為小包出售，則無論以原包裝賣出或分裝後再
        行出賣之每包售價，均可因賺取價差而牟得利益，衡情
        而論，殊不可能如被告所辯僅為自己施用方便而大量購
        入之理，況被告於96年8月21日當日從桃園搭車至臺北
        市萬華區○○○路附近，業如前述，茍非意在營利，且
        確實有利可圖，當無干冒重刑，將鉅量扣案藥錠帶至身
        上而不懼遭警查獲之理。基上說明，堪認被告販入如附
        表所示藥錠，有從中賺取差額利潤圖利之意圖及事實。
      (8)綜上所述，本件事證明確，被告上揭販賣第二級毒品及
        第三級毒品既遂之犯行堪以認定，應依法論科。
三、按毒品危害防制條例第4條之販賣毒品罪所稱之販賣，不以
    販入後復行賣出為必要，祇要以營利為目的，而有販入或賣
    出行為之一者，即足構成販賣毒品既遂罪（最高法院91 年
    度台上字第5935號裁判要旨參照）；次按意圖營利而販入毒
    品，雖未及賣出，仍依販賣既遂罪論處。但如意圖營利而販
    入毒品後，第一次販賣與他人之行為，此乃接續原先販入之
    犯意而為，不論其出賣之行為屬既遂或未遂，應認基於單一
    犯意之接續行為，僅成立一個販賣罪。以一個販入毒品營利
    之犯意，而同時販入第二級毒品及第三級毒品，構成刑法第
    55條規定之一行為觸犯數罪名之想像競合犯。（最高法院96
    年度台上字第7225號、96年度台上字第116號判決參照）。
    本案被告以營利之目的同次販入扣案如附表所示之毒品，而
    該毒品均有不同顏色外觀，而查獲時並已依該外觀、顏色分
    包裝載完畢，顯見被告就所查獲之扣案藥錠為不同成分毒品
    均有認識，構成販賣第二級毒品及第三級毒品既遂罪。核被
    告所為，係犯毒品危害防制條例第4條第2項之販賣第二級毒
    品既遂罪及同條第3項之販賣第三級毒品既遂罪。其持有前
    開毒品之低度行為應為其販賣毒品之高度行為所吸收，均不
    另論罪。再被告販賣第三級毒品既遂罪部分，雖未據公訴人
    起訴，然本院認有裁判上一罪之關係，應為起訴效力所及，
    在本院已依刑事訴訟法第95條規定告知被告，使其得行使訴
    訟上防禦權之情形下，自應併予審究。又被告意圖營利而販
    入毒品後，第一次販賣與「瑞奇」之行為，此乃接續原先販
    入之犯意而為，不論其出賣之行為屬既遂或未遂，應認基於
    單一犯意之接續行為，僅成立一個販賣罪。被告以一行為觸
    犯上開2罪名，為想像競合犯，依刑法第55條，應從一重之
    販賣第二級毒品罪論處。爰審酌被告販賣毒品之行為，助長
    毒品氾濫，影響國民健康及社會治安甚鉅，惟念及被告年輕
    識淺、智慮未周，且未曾因刑事犯罪而受有期徒刑以上刑之
    宣告，有臺灣高等法院被告前案紀錄表1份在卷可稽，意圖
    販出而販入之藥錠數量龐大，但所含管制毒品純度不高（見
    偵查卷第66至67頁），暨其犯罪之動機、目的、手段、犯後
    態度等一切情狀，量處如主文所示之刑。
四、扣案如附表編號1、2、3所示之第二級毒品，與附表編號1與
    第二級毒品混合之第三級毒品，因難以析離，除採樣所需部
    分業已鑑析用罄外，其餘驗餘部分，均應依毒品危害防制條
    例第18條第1前段之規定，宣告沒收銷燬之。又存放上開藥
    錠之夾鏈袋4個，係被告所有而供包裝上開藥錠之物，為被
    告販賣毒品所用之物；扣案之SAMUSUNG ANYCALL行動電話1
    支及其內門號0000000000之SIM卡1枚，被告既自承該行動電
    話與SIM卡於查獲前為其占有持用（見本院卷第113頁），即
    可認定該行動電話與SIM卡為被告所有，又被告自承以上開
    門號行動電話聯繫購買毒品事項，業據被告陳明在卷（見本
    院卷第112頁背面），是該行動電話與SIM卡即為被告所有供
    販賣毒品所用之物，均應依毒品危害防制條例第19條第1項
    規定諭知沒收。另扣案SONY ERICSSON行動電話及其內門號
    098 9***4460之SIM卡1枚，雖為被告所有，然並無積極證據
    證明供被告為本案販賣毒品使用，故不另為沒收之諭知，附
    此敘明。
據上論斷，依刑事訴訟法第299條第1項前段，毒品危害防制條例
第4條第2項、第3項、第18條第1項前段、第19條第1項，刑法第
11條前段、第55條前段，判決如主文。
本案經檢察官蕭方舟到庭執行職務
中    華    民    國    97    年    4    月    30    日
                  刑事第十庭  審判長法  官   林春鈴
                                    法  官   林柏泓
                                    法  官   呂煜仁
上正本證明與原本無異。
如不服本判決，應於判決送達後10日內向本院提出上訴狀 (應抄
附繕本)。
                                    書記官   陳泰寧
中    華    民    國    97    年    5     月    1     日
附錄論罪法條：
毒品危害防制條例第4條
製造、運輸、販賣第一級毒品者，處死刑或無期徒刑；處無期徒
刑者，得併科新臺幣1千萬元以下罰金。
製造、運輸、販賣第二級毒品者，處無期徒刑或7 年以上有期徒
刑，得併科新臺幣7 百萬元以下罰金。
製造、運輸、販賣第三級毒品者，處5 年以上有期徒刑，得併科
新臺幣5 百萬元以下罰金。
製造、運輸、販賣第四級毒品者，處3 年以上10年以下有期徒刑
，得併科新臺幣3 百萬元以下罰金。
製造、運輸、販賣專供製造或施用毒品之器具者，處1 年以上7
年以下有期徒刑，得併科新臺幣1百萬元以下罰金。
前五項之未遂犯罰之。
附表（扣案藥錠）
┌────┬─────┬───────┬─────┬─────┬───────────┬────────┬──────┐
│編號    │檢體編號  │毒品名稱／外觀│ 驗前淨重 │驗餘淨重＆│  檢   驗   結   果   │  報 告 出 處   │ 備     註  │
│        │          │              │          │顆數      │                      │                │            │
├────┼─────┼───────┼─────┼─────┼───────────┼────────┼──────┤
│   1    │   A      │橙色圓形顆粒藥│102.97公克│102.09公克│1.檢出二級毒品甲基安非│刑事警察局96年 9│驗前含袋淨重│
│        │          │錠（一面有星形│          │（347顆） │  他命（Methamphetamin│月26日刑鑑字第09│104.1公克   │
│        │          │內凹圖案）    │          │          │  e）及 3,4-亞甲基雙氧│00000000號鑑定書│            │
│        │          │（含夾鏈袋1個 │          │          │  甲基命(MDMA:3,4-Meth│                │            │
│        │          │）            │          │          │  ylenedioxymethamamin│                │            │
│        │          │              │          │          │  e，俗稱搖頭成分。   │                │            │
│        │          │              │          │          │2.檢出三級毒品硝甲西泮│                │            │
│        │          │              │          │          │  （硝甲氮平，Nimetaze│                │            │
│        │          │              │          │          │   pam，俗稱一粒眠）成│                │            │
│        │          │              │          │          │   分。               │                │            │
├────┼─────┼───────┼─────┼─────┼───────────┼────────┼──────┤
│   2    │ B、C     │黃色圓形顆粒藥│111.45公克│110.64克  │1.檢出二級毒品甲基安非│刑事警察局96年 9│驗前含袋淨重│
│        │          │錠（一面有史努│          │（397顆） │  他命（Methamphetamin│月26日刑鑑字第09│113.5公克   │
│        │          │比狗內凹圖案）│          │          │  e）成分。           │00000000號鑑定書│            │
│        │          │（含夾鏈袋2個 │          │          │2.未檢出二級毒品3,4-亞│                │            │
│        │          │）            │          │          │  甲基雙氧甲基安非他命│                │            │
│        │          │              │          │          │  （MDMA，3,4-methylen│                │            │
│        │          │              │          │          │  enedioxymethampheta │                │            │
│        │          │              │          │          │  amine，俗稱搖頭丸） │                │            │
│        │          │              │          │          │  成分。              │                │            │
├────┼─────┼───────┼─────┼─────┼───────────┼────────┼──────┤
│   3    │  D       │深黃色圓形藥錠│ 55.88公克│  55.03克 │1.檢出二級毒品甲基安非│刑事警察局96年 9│驗前含袋淨重│
│        │          │（一面有史努比│          │（197顆） │  他命（Methamphetamin│月26日刑鑑字第09│57.3公克    │
│        │          │狗內凹圖案）  │          │          │  e）成分。           │00000000號鑑定書│            │
│        │          │（含夾鏈袋1個 │          │          │2.未檢出二級毒品3,4-亞│                │            │
│        │          │）            │          │          │  甲基雙氧甲基安非他命│                │            │
│        │          │              │          │          │  （MDMA，3,4-methylen│                │            │
│        │          │              │          │          │  enedioxymethampheta │                │            │
│        │          │              │          │          │  amine，俗稱搖頭丸） │                │            │
│        │          │              │          │          │  成分。              │                │            │
│        │          │              │          │          │                      │                │            │
└────┴─────┴───────┴─────┴─────┴───────────┴────────┴──────┘
附件：
┌────────────────────────────────────────────────────────────┐
│譯文所載A為被告甲○○。                                                                                                 │
├─────────────────────────────┬┬─────────────────────────────┤
│●偵卷第40頁第1格                                         ││●偵卷第54頁第4格                                         │
│001(錄音帶位置)                                           ││196                                                       │
│8/10  21：37：35                                          ││8/19 02：59：27                                           │
│B：跟上次一樣                                             ││A：喂                                                     │
│A：兩種喔                                                 ││B：阿                                                     │
│B：沒有沒有，一隻就好，拿給...                            ││A：我先給你五萬                                           │
│A：分開的喔？                                             ││B：什麼意思                                               │
│B：一種就好，我女朋友不要花                               ││A：明天... 再拿給你，今天錢領不出來，不是騙你的，你可以   │
│A：你女朋友不要喔                                         ││   去銀行看，領錢領不出來，颱風天! 我先拿五萬給你! 明天馬 │
│B：黑呀。好？                                             ││   上就給你，...                                          │
│A：哪個時候?                                              ││B：今天晚上喔!                                            │
│B：啊？                                                   ││A：恩，今天晚上，先拿五萬給你啦                           │
│A：哪個時候？                                             ││B：全部喔                                                 │
│B：現在呀，我等一下騎...跟你拿。                          ││A：沒有啦，先拿5萬給你                                    │
│A：現在不行耶。                                           ││B：剩下全部？                                             │
│B：那你要等到什麼時候？                                   ││A：對，剩下全部...我今天沒辦法領錢，今天銀行沒辦法領錢。  │
│A：我也不知道，因為昨天東西都給人家了，                   ││B：好，我對你就好                                         │
│B：是喔，那會等很久嗎？                                   ││A：對呀，我沒想到，XXX，沒得領                            │
│A：我也不知道，因為現在東西漲了， 現在東西... 又換了，所  ││B：好，我對你，OK                                         │
│  以比較好。又更好。漲價了。                              ││A：好                                                     │
│B：那要多少錢?                                            │├─────────────────────────────┤
│A：我還不知道，現在還沒來，我也不知道多少!                ││●偵卷第54頁第5格                                         │
│B：還不確定？                                             ││205                                                       │
│A：對。                                                   ││8/19 05：56：17                                           │
│B：(嘆氣)                                                 ││A：喂                                                     │
├─────────────────────────────┤│B：怎樣？                                                 │
│●偵卷第40頁第2格                                         ││A：ㄟ。                                                   │
│011                                                       ││B：怎樣                                                   │
│8/10  21：38：58                                          ││A：你現在還有板嗎?                                        │
│A：我們的妞來了嗎?                                        ││B：幾點了                                                 │
│B：有啊                                                   ││A：我另外一個台中現在要下來了                             │
│A：啊？                                                   ││B：中午？                                                 │
│B：有呀                                                   ││A：沒辦法，現在要下來了                                   │
│A：漂亮的嗎                                               ││B：我拿給你那種...                                        │
│B：嗯                                                     ││A：對啦對啦                                               │
│A：我晚點打給你                                           ││B：你那邊不是有？                                         │
│B：好，OK，BYE。                                          ││A：我這邊哪有，今天都出去了..                             │
├─────────────────────────────┤│B：那錢咧                                                 │
│●偵卷第40頁第3格                                         ││A：我不是跟你講了，銀行就沒辦法領，我這邊5萬要先給你，我  │
│016                                                       ││   現在，我這邊就沒辦法領，颱風天你要我去哪裡領!          │
│8/10 21：41：39                                           ││B：晚上可以領嗎?                                          │
│B：你順便跟你朋友說一下，都不夠                           ││A：啊？                                                   │
│A：什麼不夠啦                                             ││B：今天晚上可以領嗎？                                     │
│B：黑呀                                                   ││A：今晚可以領明天就可以領呀                               │
│A：什麼不夠？                                             ││B：今晚可以領嗎？                                         │
│B：不夠重啦!                                              ││A：看明天啦，看今晚有沒有啦，看提款機會不會放錢啦! 聽懂   │
│A：喔，好。                                               ││   我的意思嗎？我不會跟你.. 啦                            │
├─────────────────────────────┤│B：我要睡了                                               │
│●偵卷第40頁第4格                                         ││A：啊？                                                   │
│021                                                       ││B：我要睡了，很累!                                        │
│8/11 02：00：48                                           ││A：...                                                    │
│B：不好啊                                                 ││B：對，...                                                │
│A：什麼樣子的                                             ││A：你現在要睡                                             │
│B：啊？                                                   ││B：恩                                                     │
│A：什麼樣子的                                             ││A：那等一下人要來                                         │
│B：我也不會講                                             ││B：他來沒關係，我休息一下，中午再弄給他…幾點了!          │
│A：是不是不發亮對不對                                     ││A：好啦                                                   │
│B：嗯                                                     │├─────────────────────────────┤
│A：幹，吃到爛的嘛，對吧？                                 ││●偵卷第53頁第4格                                         │
│B：恩。                                                   ││148                                                       │
│A：還說很亮                                               ││8/18 00：20：00                                           │
│B：哪有很亮，...，我看起來粉粉的                          ││B：喂                                                     │
│A：是喔？                                                 ││A：喂，你明天有沒有確定?我等一下先去                      │
│B：對呀。                                                 ││B：有呀有呀，我錢不是都給你準備好了嗎？你哪個腰酸背痛那   │
│A：比我們這裡隨便吃的還差對不對？                         ││   個、四十五的貼布我就已經確定我要了，然後那個我也要呀， │
│B：啊？                                                   ││   不然你要是有那個腰痠背痛的貼布，我現在跟你拿也沒關係   │
│A：比我們這裡隨便吃的還差對不對？                         ││   呀  ，我這邊現在就可以先給你了                         │
│B：我現在是吃沒了。                                       ││A：好，等一下我先回去問看看                               │
│A：不是啦，我是說樣子啦。比我們隨便跟人家拿的還差對不對   ││B：...你當作...我是那種...                                │
│   ？                                                     ││A：我知道我知道                                           │
│B：恩，看起來又大小粒。                                   ││B：你今天才認識我喔                                       │
│A：黑呀。                                                 ││A：你說那價格我會盡量…                                   │
│B：...                                                    ││B：你說好就好，我會挺你啦!                                │
│A：他可能不知道又偷抓偷賺多少。                           ││A：好啦                                                   │
│B：啊？                                                   │├─────────────────────────────┤
│A：我說蕾子拿的也比他好。                                 ││●偵卷第53頁第5格                                         │
│B：對呀。                                                 ││156                                                       │
│A：...                                                    ││8/18 16：13：29                                           │
│B：他說要丟38                                             ││A：喂                                                     │
│A：啊？                                                   ││B：怎樣？                                                 │
│B：他說要丟38                                             ││A：你說那個紅色星星有沒有，要給我多少?                    │
│A：丟不掉吧，我覺得。                                     ││B：你覺得多少你划算!你說看看                              │
│B：我不曉得呀，他說他有人要跟他拿38                       ││A：一百六有沒有辦法？                                     │
│A：很拼啦，... 他要被罵了， 他那時候不聽我安排啦，你知道  ││B：不可能，你不要說那些很扯的話                           │
│   嗎？我這邊有很漂亮的啊， 然後價錢一樣呀， 後來他說不   ││A：你就給德仁(音譯)這樣…你沒辦法給我                     │
│   行 ，沒味道，味道太甜，好，後來蕾子拿的也還好不錯，結  ││B：我哪有給德仁這樣，你瘋啦                               │
│   果後來蕾子給他他也不要，他要找他朋友自己拿，... ，然   ││A：德仁跟我講的                                           │
│   後我有聽說，我有聽他小弟講說不是很亮，是霧的，不是亮   ││B：我何時跟他說這個？我沒跟他說這個，對呀，我哪有跟他說   │
│   面的有沒有，是霧面的就差很多啦。                       ││   這個                                                   │
│B：...                                                    ││A：不然你要給我多少                                       │
│A：...                                                    ││B：你報多少，一起賺啊，好不好                             │
│B：我朋友這邊有一線很強， 一天可以處理一個， 好的時候兩   ││A：一百七可以嗎?                                          │
│   三個， 每天在追東西                                    ││B：可以啊，我跟你我拿一百六啦                             │
│A：追東西這麼低，追東西有個屁用                           ││A：一百七可以給我，                                       │
│B：如果可以， 這個價錢可以，... 能接受呀，問題是東西不行  ││B：一百七就一百七                                         │
│   ，沒辦法呀。                                           ││A：先拿五百給我                                           │
│A：我先問一下                                             ││B：你在哪？                                               │
│B：另外我跟你問皮蛋那個                                   ││A：一樣呀                                                 │
│A：怎樣？                                                 ││B：我先吃個飯                                             │
│B：那個還沒忙完嗎？                                       ││A：你不用那麼趕啦，我也要等一些東西...                    │
│A：硬的喔，我幫你問過了，你跟你朋友說不好意思，人家處理   ││B：你好打給我!                                            │
│   掉了                                                   │├─────────────────────────────┤
│B：啊？                                                   ││●偵卷第47頁第4格                                         │
│A：人家處理掉了。                                         ││379                                                       │
│B：那邊還有嗎?                                            ││8/14 00：49：42                                           │
│A：沒有直接就不知道了，還有小沙壓看看!                    ││A：喂，晚安                                               │
│B：喔，我問他啊                                           ││B：嘿。                                                   │
│A：對呀，你幫我問                                         ││A：ㄟ阿你現在怎麼都沒有打過來了？                         │
│B：喔。                                                   ││B：阿是可以吃免錢的喔？...                                │
│A：然後阿堂那個，                                         ││A：啥？                                                   │
│B：恩。                                                   ││B：我現在也不知道要找你幹麻？                             │
│A：你叫他打電話跟我講一下，他那個都拖了1個禮拜，...       ││A：我現在這裡有喔，有新的衣服                             │
│B：對呀，我跟他講...                                      ││B：你可以不要用這個電話打嗎？你用公共電話打好嗎?          │
│...                                                       ││A：啊？                                                   │
│B：我跟你講他的電話啦，你打給他，我叫他打給你他要怎麼打   ││B：你可以用公共電話打嗎？喔，拜託，...                    │
│A：...對呀，他打給我就好...                               ││A：喔。                                                   │
│B：沒關係啦，你打打看。                                   ││B：你等一下看是不要要上來台北找我也可以                   │
│A：...                                                    ││A：恩                                                     │
│B：我跟他講要去找他呀，...                                ││B：你現在先去用公共電話打給我啦，拜託                     │
│A：...不是說要匯錢？匯給我，哪有。...                     ││A：好，OKOK                                               │
│B：我有跟阿堂講，叫他去跟... 要呀，...，我跟你說他的電話  │├─────────────────────────────┤
│A：我現在人在外面，我等一下回去再打給你好了。             ││●偵卷第50頁第3格                                         │
│B：...我發簡訊給你好了。                                  ││023                                                       │
├─────────────────────────────┤│8/16 19：20：58                                           │
│●偵卷第56頁第7格                                         ││B：喂                                                     │
│344                                                       ││A：喂                                                     │
│8/21 05：09：34                                           ││B：怎樣？                                                 │
│B：喂                                                     ││A：你最近都沒找吃飯喔!                                    │
│A：喂，你等一下喔                                         ││B：最近喔，飯那麼貴。                                     │
│B：好                                                     ││A：啊？                                                   │
│A：喂                                                     ││B：沒有呀，你找的那麼貴，                                 │
│B：先半箱啦                                               ││A：那不是...，跟你說這種就是都這樣。                      │
│A：啊？                                                   ││B：對呀，那麼貴，我帶人家去吃，我跟人家講那菜單的價格，   │
│B：你聽懂嗎？                                             ││   人家沒辦法接受                                         │
│A：我知道                                                 ││A：你女朋友最近是玫瑰花不好不要就對了                     │
│B：先拿半箱啦，你什麼時候拿過來給我？                     ││B：最近沒消息啊!                                          │
│A：明天好不好？                                           ││A：最近都沒消息呀。                                       │
│B：今天啦，還要睡到明天，現在是早上啦                     ││B：對呀。不然我一定跟你拿。                               │
│A：好，不然我先打電話看看。                               ││A：你最近的事情弄得怎樣？                                 │
│B：盡量今天給我，我要那個                                 ││B：最近，OK呀。                                           │
│A：好好                                                   ││A：OK喔                                                   │
│B：半箱給我                                               ││B：對呀                                                   │
├─────────────────────────────┤│A：...                                                    │
│●偵卷第56頁第6格                                         ││B：...                                                    │
│336                                                       ││A：你看那個餐廳可不可以低一點，跟老闆說一下，不然我怎麼   │
│8/21 00：26：08                                           ││   帶人去？                                               │
│A：ㄟ                                                     ││A：差不多四三啊，沒辦法我們拿就這樣                       │
│B：怎樣？                                                 ││B：我老實跟你說，...，跟你拿一模一樣的，整桌飯，差不多三  │
│A：拿那個多少?                                            ││   六三七                                                 │
│B：什麼                                                   ││A：他那不是，我知道你說那個，看一樣，吃不一樣，我知道你   │
│A：搖的啦                                                 ││   說那批是出來仿的，X                                    │
│B：一樣啊                                                 ││B：沒有啦，你價格要低一點，不然這樣沒什麼空間跑           │
│A：那這個可以嗎?                                          ││A：好啦好啦好啦                                           │
│B：廢話，不然我會拿給你？                                 │├─────────────────────────────┤
│A：比吉星還那個嗎?                                        ││●偵卷第56頁第2格                                         │
│B：裡面就剩這兩種啊，不行的話湊一箱給他!                  ││302                                                       │
│A：好                                                     ││8/20 17：55：44                                           │
├─────────────────────────────┤│B：喂                                                     │
│●偵卷第57頁第2格                                         ││A：你打給我嗎？                                           │
│353                                                       ││B：你到底什麼時候要來看我？                               │
│8/21 05：25：54                                           ││A：晚一點好不好，我現在跟人家講話                         │
│A：喂                                                     ││B：昨天說要打給我也沒打                                   │
│B：OK嗎，要一箱還是半箱                                   ││A：有呀，昨天怎麼沒打給你？                               │
│A：一箱呀                                                 ││B：喔，你有打給我                                         │
│B：要一箱喔                                               ││A：...                                                    │
│A：一箱就一箱啊，沒差                                     ││B：我可能有一點迷糊了                                     │
│B：可是他睡著了，死掉了嘛，那他何時會起床？...            ││A：喔                                                     │
│A：你先聽我講，他等一下早上要開庭                         ││B：可能快昏了，你今天最快最快幾點可以來找我               │
│B：他今天要開庭喔                                         ││A：我弄完就過去好不好                                     │
│A：恩                                                     ││B：我拜託你的事情你幫我注意一下                           │
│B：台北嗎?                                                ││A：好                                                     │
│A：不是                                                   ││B：另外那個你說的那個... 的相片，洗衣店那個啦，洗相片的   │
│B：桃園喔!                                                ││   幫我拿幾張過來給我看!                                  │
│A：恩                                                     ││A：好                                                     │
│B：不然你叫他開庭開完來找我呀                             ││B：好，謝謝你啦，BYEBYE                                   │
│A：對呀，我會過去呀                                       │├─────────────────────────────┤
│B：差不多幾點                                             ││●偵卷第51頁第1格                                         │
│A：我哪知道幾點？                                         ││058                                                       │
│B：他早上起來會打給我啦，你問他兩百碼看可不可以，我跟你   ││8/17 05：09：58                                           │
│   說，我家那個落地窗兩百碼就可以了，他看可不可以，不要兩 ││B：喂                                                     │
│   百零五!                                                ││A：喂，一樣八九點啦                                       │
│A：好，我看看，我知道意思                                 ││B：你有連絡到了嗎?                                        │
│B：你知道意思？兩百碼就可以了，不用弄那麼長，那麼長也沒   ││A：有，現在好幾組，我不知道用哪一組                       │
│   用                                                     ││B：當然是比較好的啊                                       │
│A：好                                                     ││A：廢話，當然是用比較好的呀，你交代我的事情我會做不好嗎   │
│B：你跟他說，本來我家裝潢落地窗大概兩百碼，你了解意思就   ││   ？                                                     │
│   好                                                     ││B：那這樣你已經決定好用哪一組了嗎？                       │
│A：好，BYEBYE                                             ││A：我會看ㄇㄟ，好不好？                                   │
├─────────────────────────────┤│A：之前那個？                                             │
│●卷內無譯文（此段為被告甲○○與證人乙○○對話，B為被告陳 ││A：你要之前嗎？要之前那個馬上用啊!                        │
│  義弘）                                                  ││B：...                                                    │
│384                                                       ││A：他是到底要哪一組？                                     │
│8/21 15：22：37                                           ││B：你說的之前是現在…                                     │
│A：可以了嗎？OK了，多久來？                               ││A：他那天..那個啦，他是要那個喔？                         │
│B：一下就到了吧                                           ││B：...                                                    │
│A：好，我趕快去銀行一下                                   ││A：他不要喔？                                             │
│                                                          ││B：...                                                    │
│                                                          ││A：沒有，那天那個沒有很優秀!                              │
│                                                          ││B：之前那個沒有很優秀？那你之前馬來那個咧                 │
│                                                          ││A：那個就是馬來的，明天他們上面會來跟我講                 │
│                                                          ││B：現在就是有點不太確定就對了?                            │
│                                                          ││A：不是，是有，現在有這個東西，現在是有，現在他們最上頭   │
│                                                          ││   要來跟我講，因為我有跟他們反應過了。                   │
│                                                          ││B：喔。                                                   │
│                                                          ││A：懂不懂？今天本來要來，要去...，結果太晚了而且沒有空，  │
│                                                          ││   所以沒有過來，不然今天要跟他談!                        │
│                                                          ││B：所以你們沒有要去了!                                    │
│                                                          ││A：什麼我們沒有要去？他們沒有空來ㄇㄟ                     │
│                                                          ││B：...                                                    │
│                                                          ││A：沒有啊，你要去嗎?你要去我就去                          │
│                                                          ││B：我不去                                                 │
│                                                          ││A：我想看到你呀                                           │
│                                                          ││B：我先打給他…                                           │
│                                                          ││A：嘿，好                                                 │
│                                                          │├─────────────────────────────┤
│                                                          ││●偵卷第55頁第5格                                         │
│                                                          ││256                                                       │
│                                                          ││8/20 16：10：17                                           │
│                                                          ││B：喂                                                     │
│                                                          ││A：你那朋友電話幾號?                                      │
│                                                          ││B：幹嘛?                                                  │
│                                                          ││A：啊？                                                   │
│                                                          ││B：幹麻？                                                 │
│                                                          ││A：我打給他啊                                             │
│                                                          ││B：怎麼了                                                 │
│                                                          ││A：啊？                                                   │
│                                                          ││B：怎麼了嗎？                                             │
│                                                          ││A：那天我們講一些事情…                                   │
│                                                          ││B：我跟你講這個很打槍                                     │
│                                                          ││A：啊？                                                   │
│                                                          ││B：很打槍                                                 │
│                                                          ││A：那個打槍？不然他說OK                                   │
│                                                          ││B：他說數量OK!後來他跟我講說...                           │
│                                                          ││A：他這樣說喔                                             │
│                                                          ││B：...反正很差就對了                                      │
│                                                          ││A：妳怎麼沒跟我說                                         │
│                                                          ││B：我想說見面再講，不要電話裡面講!                        │
│                                                          ││A：...                                                    │
│                                                          ││B：...                                                    │
│                                                          ││A：他電話幾號？                                           │
│                                                          ││B：我看一下…0920                                         │
│                                                          ││A：等一下喔                                               │
│                                                          ││B：859089                                                 │
│                                                          ││A：好，你哪時候要過來？                                   │
│                                                          ││B：我不知道呀，你找他要幹麻？                             │
│                                                          ││A：介紹他另外一個朋友                                     │
│                                                          ││B：啊？                                                   │
│                                                          ││A：介紹他另外一個朋友認識                                 │
│                                                          ││B：為什麼?                                                │
│                                                          ││A：啊？                                                   │
│                                                          ││B：為什麼？                                               │
│                                                          ││A：...                                                    │
│                                                          ││B：我不要，你跟我講                                       │
│                                                          ││A：...新妞到                                              │
│                                                          ││B：那個你自己沒有留對不對                                 │
│                                                          ││A：沒有                                                   │
│                                                          ││B：真的很差，根本就是跟一般外面                           │
│                                                          ││A：其實我跟你講，...                                      │
│                                                          ││B：你是說現在新的嗎？                                     │
│                                                          ││A：沒有沒有，之前那個，都沒有被人家這樣過                 │
│                                                          ││B：啊？                                                   │
│                                                          ││A：沒有給人家這樣認為過                                   │
│                                                          ││B：你是說剛剛拿的那個嗎？                                 │
│                                                          ││A：對呀                                                   │
│                                                          ││B：屁咧，這不是...介紹的嗎？                              │
│                                                          ││A：對呀                                                   │
│                                                          ││B：不是新的嗎?                                            │
│                                                          ││A：那都沒有人有，阿你不知道啦                             │
│                                                          ││B：你是說這個新的你不只給他，你還有給別人過               │
│                                                          ││A：他拿去那個啦，別人哈的要死...                          │
│                                                          ││B：屁啦，怎麼可能，這個，我跟你講啦，那個這個這個，現在   │
│                                                          ││   這個真的跟之前水準有差! 這完全根本就不同樣的，來自不   │
│                                                          ││   同地方的A：...                                         │
│                                                          ││B：那你說你有一個新的妞？是...那邊同意的嗎？              │
│                                                          ││A：...                                                    │
│                                                          ││B：有呀，可是吵架呀                                       │
│                                                          ││A：我用另一隻打給你                                       │
└─────────────────────────────┴┴─────────────────────────────┘


司法院資訊處製作；財團法人民間司法改革基金會備份。
